臺灣屏東地方法院刑事判決　　　　　　　　　　　　　九十二年度訴字第七九二號
　　公　訴　人　臺灣屏東地方法院檢察署檢察官
　　被　　　告　甲○○
右列被告因違反毒品危害防制條例案件，經檢察官提起公訴（九十二年度毒偵字第一
七七三號、第一九三四號）及同署檢察官移
，本院裁定進行簡式審判程序審理，判決如左：
     主  文
甲○○連續施用第一級毒品，累犯，處有期徒刑捌月，扣案之注射針筒參支、空夾鏈
袋貳個均沒收。又連續施用第二級毒品，累犯，處有期徒刑肆月。應執行有期徒刑拾
壹月，扣案之注射針筒參支、空夾鏈袋貳個均沒收。
     事  實
一、甲○○曾於民國八十七年、八十八年間因槍砲彈藥刀械管制條例及毒品危害防制
    條例案件，經本院分別判處有期徒刑一年六月、八月確定，其上述刑期接續執行
    至九十一年二月七日因縮短刑期假釋出監，於九十一年十二月十七日假釋期滿執
    行完畢。其於八十七年間且因施用毒品案件，經本院裁定觀察勒戒後，認無繼續
    施用毒品傾向，由臺灣屏東地方法院檢察署檢察官於八十七年十二月三十一日，
    以八十七年偵字第四五九二號不起訴處分確定。又於八十八年間因施用毒品案件
    ，經本院裁定觀察勒戒後，認有繼續施用毒品傾向，再經裁定令入戒治處所施以
    強制戒治，並於八十八年八月三十一日，以八十八年易字第一○五○號判決判處
    有期徒刑八月確定。仍不知悔改，復基於施用第一級毒品海洛因之概括犯意，於
    九十二年八月二十八日七時許起至九十三年二月二十五日八時許止（不含公權力
    拘束期間），在其友人張明進位在屏東市○○路○段七四六號住處及其他不詳處
    所，或將海洛因放入注射針筒加水稀釋後，持注射針筒施打手臂血管，或將香煙
    捲紙內部分煙草撥出，填入海洛因粉末，點燃香煙吸食等方式，連續施用海洛因
    多次，約每二至三日施用一次。又另行起意，基於施用第二級毒品安非他命之概
    括犯意，於九十二年八月二十八日七時許起至九十三年二月二十五日八時許止（
    不含公權力拘束期間），在其友人張明進上址住處及其他不詳處所，將安非他命
    置於玻璃管內，在玻璃管下方點火燒烤，吸食安非他命遇熱產生之煙氣之方式，
    連續施用安非他命多次，約每二至三日施用一次。嗣警方於九十二年八月二十八
    日十一時四十分，持本院核發之搜索票搜索劉坤智位在屏東縣竹田鄉○○村○○
    路十五號住處時，因甲○○亦在搜索現場，經徵得甲○○同意採尿送驗呈嗎啡（
    即海洛因水解後之反應）及甲基安非他命陽性反應。警方復於同年十月二十七日
    十三時三十分，持本院核發之搜索票搜索甲○○位在屏東市○○○路○段二四○
    巷三八號住處時，當場扣得其所有供施用海洛因所用之注射針筒三支及裝置海洛
    因所用之空夾鏈袋二個，經採集其尿液送驗呈嗎啡及甲基安非他命陽性反應。警
    方再於九十三年二月二十五日二十二時四十分許，在屏東縣內埔鄉○○村○○路
    旁，見其行跡可疑加以盤查後，徵得其同意採尿送驗呈嗎啡及甲基安非他命陽性
    反應而查獲上情。
二、案經屏東縣警察局屏東分局報告臺灣屏東地方法院檢察署檢察官偵查起訴及同署
    檢察官移送併辦。
     理  由
一、上述事實，業經被告甲○○於本院審理時坦白承認，而被告於九十二年八月二十
    八日、同年十月二十七日及九十三年二月二十五日，先後三次經警採尿送驗結果
    ，均呈嗎啡（即海洛因水解後之反應）及甲基安非他命陽性反應，有屏東縣衛生
    局煙毒及麻醉藥品類委託檢驗結果通知書三紙及長榮大學確認報告二紙在卷可佐
    ，此為檢驗機關本於專業知識及以精密儀器測試所得之結論，自可憑信，復有注
    射針筒三支及空夾鏈袋二個可資佐證，足見被告之自白與事實相符，可以採信，
    其於上述時地多次施用第一級毒品海洛因及第二級毒品安非他命之事實，應可認
    定。又被告曾於八十七年間因施用毒品案件，經本院裁定觀察勒戒後，認無繼續
    施用毒品傾向，由臺灣屏東地方法院檢察署檢察官於八十七年十二月三十一日，
    以八十七年偵字第四五九二號不起訴處分確定。又於八十八年間因施用毒品案件
    ，經本院裁定觀察勒戒後，認有繼續施用毒品傾向，再經裁定令入戒治處所施以
    強制戒治，並由本院於八十八年八月三十一日，以八十八年易字第一○五○號判
    決判處有期徒刑八月確定，有臺灣屏東地方法院檢察署刑案資料查註紀錄表、臺
    灣高等法院被告全國前案紀錄表各一紙在卷可佐，事證明確，被告犯行堪予認定
    。
二、查海洛因及安非他命分屬毒品危害防制條例第二條第二項第一款、第二款所稱之
    第一級、第二級毒品，均不得持有、施用，被告甲○○竟持以施用，核其所為，
    係犯同條例第十條第一項施用第一級毒品罪及同條例第二項施用第二級毒品罪。
    其施用前持有海洛因及安非他命之低度行為，應為施用之高度行為所吸收，均不
    另論罪。其先後多次施用海洛因、安非他命之行為，時間緊接，觸犯基本構成要
    件相同之罪，顯係基於概括之犯意為之，為連續犯，均應以一罪論，並均加重其
    刑。其曾於八十七年、八十八年間因槍砲彈藥刀械管制條例及毒品危害防制條例
    案件，經本院分別判處有期徒刑一年六月、八月確定，其上述徒刑接續執行至九
    十一年二月七日因縮短刑期假釋出監，於九十一年十二月十七日假釋期滿執行完
    畢，有臺灣高等法院被告全國前案紀錄表及臺灣屏東地方法院檢察署刑案資料查
    註紀錄表各一紙在卷可供參考，其受有期徒刑之執行完畢後，五年之內再犯有期
    徒刑以上刑之上述二罪，均為累犯，均應加重其刑，併均遞加重之。其所犯上述
    二罪，犯意各別，行為互異，應予分別論罪，合併處罰。公訴事實僅論及被告於
    九十二年八月二十八日起至同年十月二十七日止施用海洛因及安非他命之犯行，
    但被告其餘施用海洛因及安非他命之行為，與已起訴之犯罪事實間，具有連續犯
 之裁判上一罪關係，已如上述，為起訴效力所及，本院自應併予審理。爰審酌被
    告曾有槍砲彈藥刀械條例等前科之素行、其經觀察勒戒及強制戒治後仍未戒除毒
    癮、施用毒品次數頻繁、施用毒品對其身心健康造成嚴重之戕害及犯罪後坦認犯
    行，態度尚可等一切情狀，分別量處如主文所示之刑，並定其應執行之刑。扣押
    在案之注射針筒三支、空夾鏈袋二個，均為被告所有，供其施用海洛因所用之物
    ，業經被告供明在卷，均應依刑法第三十八條第一項第二款宣告沒收。至被告持
    以施用海洛因、安非他命所用之點火工具及玻璃管等物，並未扣案，且無證據證
    明該等物品為被告所有且現尚存在，均不併予宣告沒收。
據上論斷，應依刑事訴訟法第二百七十三條之一、第二百九十九條第一項前段，毒品
危害防制條例第十條第一項、第二項，刑法第十一條、第五十六條，第四十七條、第
五十一條第五款、第三十八條第一項第二款，判決如主文。
中      華      民      國      九十三      年      六      月  十八  日
                                      臺灣屏東地方法院刑事第二庭
                                          法  官  林昌義
右正本證明與原本無異。
如不服本判決應於收受本判決送達後十日內向本院提出上訴書狀，其未敘述上訴理由
者，並得於提起上訴後十日內向本院補提理由書狀（均須按他造當事人之人數附繕本
 ）「切勿逕送上級法院」
                                          書記官   潘美碧
中      華      民      國      九十三      年      六      月    十八  日
附錄論罪科刑法條全文
毒品危害防制條例第十條
施用第一級毒品者，處六月以上五年以下有期徒刑。
施用第二級毒品者，處三年以下有期徒刑。
